【裁判字號】    91,易,1212
【裁判日期】    920102
【裁判案由】    違反著作權法
【裁判全文】
臺灣彰化地方法院刑事判決                        九十一年度易字第一二一二號
    公  訴  人  臺灣彰化地方法院檢察署檢察官
    被      告  乙○○  男  二.
右列被告因違反著作權法案件，經檢察官提起公訴（九十一年度偵字第七九一四號）
，本院判決如左：
    主      文
乙○○連續以明知為侵害著作權之物而意圖營利而交付之方法侵害他人之著作權，處
有期徒刑陸月，如易科罰金，以佰元折算壹日。
扣案如附表所示之盜版音樂光碟片共壹佰柒拾片，均沒收。
    事      實
一、乙○○前因違反著作權法案件，經本院於民國九十一年一月二十三日以九十年度
    訴字第一五四三號判決判處有期徒刑一年四月，緩刑五年，緩刑期內付保護管束
    ，並於九十一年二月十七日確定，現仍於緩刑期內。詎仍不知警惕，明知如附表
    所列之音樂光碟片（即ＣＤ唱片），其中收錄之附表各項所列之歌曲，均係他人
    未經著作財產權人新力哥倫比亞音樂股份有限公司、博德曼股份有限公司、科藝
    百代股份有限公司、上華國際企業股份有限公司、豐華唱片股份有限公司、福茂
    唱片音樂股份有限公司、滾石國際音樂股份有限公司、環球國際唱片股份有限公
    司、華納國際音樂股份有限公司、艾迴股份有限公司、魔岩唱片股份有限公司、
    華研國際音樂股份有限公司（下稱新力公司、博德曼公司、科藝百代公司、上華
    公司、豐華公司、福茂公司、滾石公司、環球公司、華納公司、艾迴公司、魔岩
    公司、華研公司）等十二家公司之授權利用而重製，為侵害著作權之物，竟於前
    揭判決後之不詳時間，在台中市西屯區逢甲商圈向年籍不詳之攤販，以每片新台
    幣（下同）十九元之價格購入後，即基於意圖營利而交付侵害他人著作權物之概
    括犯意，自九十一年十一月九日起，在彰化縣員林鎮○○街「肯德基」速食店對
    面騎樓處，連續陳列如附表所示之盜版音樂光碟片，並以每片五十元之價格，販
    售交付予不特定之顧客賺取差價牟利，以此方法侵害他人之著作權。嗣於九十一
    年十一月十日晚間十時許，為警前往上址查獲，並當場扣得如附表所示為其所有
    供前揭犯罪使用之盜版音樂光碟片共一百七十片。
二、案經新力公司、博德曼公司、科藝百代公司、上華公司、豐華公司、福茂公司、
    滾石公司、環球公司、華納公司、艾迴公司、魔岩公司、華研公司等十二家公司
    訴由彰化縣警察局員林分局報請臺灣彰化地法院檢察署檢察官偵查起訴。
    理      由
一、右揭事實，業據被告乙○○於警詢及偵審中坦承不諱，核與告訴代理人甲○○、
    黃照怡指訴情節相符，並有告訴人提出之正版音樂光碟片封面、公司執照、營利
    事業登記證附卷可稽，及如附表所示之盜版音樂光碟片一百七十片扣案足憑。本
    案事證已臻明確，被告犯行至堪認定。
二、查被告乙○○明知其販售之音樂光碟片係侵害他人著作權之物，竟意圖營利而交
    付予他人，依著作權法第八十七條第二款之規定，視為侵害他人之著作權，核其
    所為，係犯著作權法第九十三條第三款之明知為侵害著作權之物以意圖營利而交
    付之方法侵害他人著作權罪。被告意圖散布而陳列或持有侵害著作權物之低度行
    為，為其意圖營利而交付之高度行為所吸收，均不另論罪。其先後二日多次交付
    侵害著作權物之犯行，時間緊接，方法相同，觸犯構成要件相同之罪名，顯係基
    於概括犯意反覆為之，應依連續犯之規定論以一罪，並依法加重其刑。另被告前
    於九十年間因違反著作權法第九十四條案件，經本院判處有期徒刑一年四月，並
    予宣告緩刑五年確定在案，雖該次係以常業犯論處，然相距本案犯罪時間已有將
    近一年之遙，且本案查扣之盜版音樂光碟片僅有一百七十片，亦與通常賴此販售
    盜版音樂光碟片維生之常業犯動輒查扣數百片乃至千片盜版音樂著作物之情形迥
    然有異。則被告辯稱前案為警查獲後已不再擺攤販售盜版音樂著作物，此次係臨
    時起意偶為販賣、交付等語應屬可採，尚難遽認其有以之為常業之犯罪意圖，亦
    不得僅因被告過去曾有以違反著作權法第九十三條為常業之犯罪紀錄，即認其嗣
    後所為亦得不問事實輕重而概以常業罪名相繩，附此敘明。爰審酌被告僅因出於
    一時經濟需求動機，無視於先前所犯違反著作權法案件仍在緩刑期間，率而再次
    販售盜版音樂著作物，足徵其欠缺警惕悔改之心，價值觀念仍有偏差；且政府一
    再透過各種管道及傳播媒體，對外宣示打擊侵害著作權犯行之嚴正決心，從而洗
    刷「盜版王國」之不雅稱號，被告對此當無不知之理，卻猶執意身涉不法，其主
    觀違法意識亦值非難；惟被告犯罪後已能坦認犯行，態度尚稱可取，且其販售時
    間及數量均屬有限，所生危害非鉅，及其犯罪動機、目的、手段、具有高職肄業
    學歷之智識程度等一切情狀，量處如主文所示之刑，併諭知易科罰金之折算標準
    ，以示懲儆。至扣案之盜版音樂光碟片一百七十片，係被告所有供犯罪所用之物
    ，業據被告供承在卷，均應依刑法第三十八條第一項第二款之規定，宣告沒收。
據上論斷，應依刑事訴訟法第二百九十九條第一項前段，著作權法第九十三條第三款
，刑法第十一條前段、第五十六條、第四十一條第一項前段、第三十八條第一項第二
款，罰金罰鍰提高標準條例第二條，判決如主文。
本案經檢察官黃玉琪到庭執行職務。
中      華      民      國     九十二     年      一      月     二     日
                                臺灣彰化地方法院刑事第三庭
                                    法    官
附錄本案論罪科刑法條：
著作權法第九十三條第三款
右正本證明與原本無異。
如不服本判決，應於判決送達後十日內向本院提出上訴狀( 須附繕本 )。
                                    法院書記官
中      華      民      國    九十二   年    一    月    二    日


司法院資訊處製作；財團法人民間司法改革基金會備份。
